臺灣屏東地方法院刑事裁定　　　　　　 110年度聲字第1527號
聲　請　人　莊啟義




選任辯護人　孫安妮律師
上列被告因違反毒品危害防制條例等案件，經檢察官提起公訴（
110 年度偵字第5111、5298號），茲聲請具保停止羈押，本院裁
定如下：
    主  文
聲請駁回。
    理  由
一、聲請意旨略以：被告莊啟義因罹患有慢性缺血性心臟病、心
    絞痛、第二型糖尿病、冠狀動脈疾病，於看守所期間，有頻
    繁發生心痛、無法呼吸之情況，更於民國110 年10月5 日因
    呼吸中止而緊急送醫，並裝設心臟支架，及時救回性命，惟
    身體健康仍每況愈下，而有至高雄榮民總醫院裝心臟支架及
    評估之必要，則被告顯已具刑事訴訟法第114 條第3 款非保
    外治療顯難痊癒之程度。被告願以重保，並限制住居、出境
    、出海等方式，以擔保被告後續遵期到庭，爰聲請准予具保
    停止羈押。
二、按被告及得為其輔佐之人或辯護人，得隨時具保向法院聲請
    停止羈押，刑事訴訟法第110條第1項定有明文。然法院准許
    上開具保停止羈押之聲請，其要件應以被告雖有刑事訴訟法
    第101條第1項各款或第101條之1第1 項各款所示之羈押原因
    ，但已無羈押之必要，或另有同法第114 條各款所示之情形
    ，始得為之；倘被告仍具法定羈押原因而有羈押之必要，復
    查無同法第114 條各款所示不得駁回具保聲請停止羈押之情
    形者，法院即不應准許具保停止羈押。
三、經查：
㈠、被告莊啟義因違反毒品危害防制條例等案件，前經本院於民
    國110 年9 月11日訊問後，認被告涉違反毒品危害防制條例
    第4 條第2 項運輸第二級毒品罪、懲治走私條例第2 條第1
    項私運管制物品進口罪嫌，犯罪嫌疑重大，且有刑事訴訟法
    第101 條第1 項第3 款之羈押原因，非予羈押顯難進行審判
    、執行而有羈押之必要，於同日裁定執行羈押，嗣於110 年
    12月11日延長羈押，並均依刑事訴訟法第105 條第3 項本文
    禁止接見、通信在案。
㈡、被告於110 年11月1 日具狀向本院聲請具保停止羈押。惟經
    本院於110 年12月3 日訊問被告及審酌卷內相關事證，認被
    告雖否認知悉所運輸之物品為第二級毒品甲基安非他命，惟
    被告確有以漁船運輸第二級毒品甲基安非他命之事實，業據
    被告自承在卷，並有搜索扣押筆錄及扣押物品目錄表在卷可
    稽，另有被告與另案被告陳耀華LINE對話截圖可資佐證，認
    被告涉有上開犯罪之罪嫌仍屬重大。又被告所涉犯者為毒品
    危害防制條例第4 條第2 項之運輸第二級毒品罪，該罪為最
    輕本刑10年以上有期徒刑之重罪，自可預期未來可能面臨高
    度刑期，重罪本常伴有逃亡之高度可能，係趨吉避凶、脫免
    刑責、不甘受罰之基本人性，則被告將來遭遇刑罰時，非無
    畏罪而逃避刑罰執行之可能。再徵以被告於本案案發後，與
    同案共犯商討後續處理事宜，亦經被告自承在卷，相當理由
    足認其有勾串共犯及逃亡之虞，是被告仍具刑事訴訟法第10
    1 條第1 項第3 款之羈押原因。經權衡被告所涉之犯罪情節
    ，其運輸第二級毒品甲基安非他命共170 包，數量甚鉅，嚴
    重危害社會治安，權衡國家刑事司法權之有效行使、社會秩
    序及公共利益、被告人身自由之私益及防禦權受限制之程度
    ，認倘以具保、責付或限制住居等侵害較小之手段，均不足
    以祛除被告勾串共犯及逃亡之虞之疑慮，無從達到與羈押同
    等之實效，非予羈押並禁止接見、通信，難以確保本案刑事
    審判及執行程序之順利進行。
㈢、被告雖主張：被告因罹患有慢性缺血性心臟病、心絞痛、第
    二型糖尿病、冠狀動脈疾病，於看守所期間，有頻繁發生心
    痛、無法呼吸之情況，更於110 年10月5 日因呼吸中止而緊
    急送醫，並裝設心臟支架，及時救回性命，惟身體健康仍每
    況愈下，而有至高雄榮民總醫院裝心臟支架及評估之必要，
    則被告顯已具刑事訴訟法第114 條第3 款非保外治療顯難痊
    癒之程度等語，並提出其診斷證明書為佐。惟經本院函詢法
    務部矯正署屏東看守所及屏基醫療財團法人屏東基督教醫院
    ，被告所罹疾病是否已達刑事訴訟法第114 條第3 款非保外
    治療顯難痊癒之程度，經該所函覆：被告於羈押期間於所內
    就診共計21次、戒護外醫共計4 次、戒護住院共計2 次，主
    要診斷「冠狀動脈疾病」、「第二型糖尿病」、「第四期慢
    性腎臟疾病」、「不穩定心絞痛皮膚炎」等，現持續於所內
    門診就醫及規律服用屏東基督教醫院處方藥物等語（見聲卷
    第29、49頁），經該院函覆：病人莊啟義罹有冠狀動脈疾病
    ，曾接受心導管及支架置放手術，目前已治療完成，但仍需
    接受藥物治療，有明顯症狀時，則需進一步檢查，若無症狀
    ，長期服藥即可等語（見聲卷第73頁），益徵被告現有持續
    就醫並定期服藥，尚認病情已穩定，細繹被告所提之診斷證
    明書之醫囑，亦無記載被告有至高雄榮民總醫院手術治療之
    必要，實無足認被告身患上開疾病而有立即危及生命或需保
    外就醫始能痊癒之情。綜上，本院審酌全案卷證及被告上揭
    聲請理由各情，認前開羈押原因尚未消滅，並斟酌命被告具
    保、責付或限制住居等侵害較小之手段，均不足以確保審判
    程序之順利進行等情，仍有繼續執行羈押之必要。是本案聲
    請具保停止羈押，自難准許，應予駁回。
四、依刑事訴訟法第220條，裁定如主文。
中    華    民    國   110    年    12    月    15    日
                  刑事第五庭  審判長法  官  林鈴淑
                                    法  官  沈婷勻
                                    法  官  程耀樑
以上正本證明與原本無異。
如不服本裁定應於裁定送達後5日內向本院提出抗告書狀敘述抗告
之理由抗告於臺灣高等法院高雄分院。
中    華    民    國   110    年    12    月    16    日
                                      書記官  沈君融